臺灣高雄地方法院刑事判決　　　　　　　　　　　　　九十三年度訴字第七六四號
　　公　訴　人　臺灣高雄地方法院檢察署檢察官
　　被　　　告　乙○○
右列被告因違反毒品危害防制條例案件，經檢察官提起公訴（九十三年度毒偵字第二
００號），暨移
實為有罪之陳述，經本院合議庭裁定由受命法官獨任適用簡式審判程序審理，本院判
決如左：
    主  文
乙○○連續施用第一級毒品，處有期徒刑拾月。扣案第一級毒品海洛因壹包（淨重零
點壹貳公克、空包裝重零點貳參公克）及殘留第一級毒品海洛因之殘渣袋肆個，均沒
收銷燬之。
    事  實
一、乙○○前於民國八十九年間，因施用毒品案件，經本院裁定送觀察、勒戒後，認
    有繼續施用毒品之傾向，再裁定令入戒治處所施以強制戒治，於九十二年四月三
    日戒治期滿出所，經臺灣高雄地方法院檢察署檢察官於九十二年四月九日，以九
    十二年度戒毒偵字第三二二號為不起訴處分確定。猶不知戒絕毒癮，復基於施用
    第一級毒品之概括犯意，自九十二年八月間某日起，至九十三年四月十五日止，
    連續在高雄縣大寮鄉○○村○○○路三０一巷一四號之住處，施用第一級毒品海
    洛因多次。嗣先於九十三年一月八日下午三時四十分許，在上址為警查獲，並扣
    得殘留第一級毒品海洛因之殘渣袋四個；復於同年四月十七日晚上六時五十分許
    ，在高雄市苓雅區○○○路二七四巷一一號前為警查獲，並扣得第一級毒品海洛
    因一包（淨重零點一二公克、空包裝重零點二三公克）。
二、案經高雄縣警察局仁武分局報告臺灣高雄地方法院檢察署檢察官偵查起訴。
    理  由
一、按本件被告乙○○所犯係死刑、無期徒刑、最輕本刑為三年以上有期徒刑以外之
    罪，其於準備程序就前揭被訴事實為有罪之陳述，經受命法官告知簡式審判程序
    之旨，並聽取其與公訴人之意見後，本院認無不得或不宜改依簡式審判程序進行
    之情事，依刑事訴訟法第二百七十三條之一第一項、第二百八十四條之一規定，
    裁定本件由受命法官獨任進行簡式審判程序，合先敘明。
二、右揭犯罪事實，業據被告乙○○於本院審理中坦承不諱；且被告先後於九十三年
    一月八日及同年四月十七日所採集之尿液經送驗結果，均呈嗎啡陽性反應，分別
    有(1)高雄縣政府衛生局九十三年一月十二日九三煙檢字第０四六號煙毒尿液檢驗
    成績書、高雄醫學大學附設中和紀念醫院九十三年四月二十七日報告編號：九三
    ０四─一七一號濫用藥物尿液檢驗報告、(2)高雄市立凱旋醫院九十三年五月三日
    高市凱醫檢字第０一八０五號煙毒尿液檢驗成績書各一份附卷可稽；再者，扣案
    殘渣袋四個經送驗結果，均呈海洛因陽性反應；另扣案白粉一包經送驗結果，含
    第一級毒品海洛因成分，淨重零點一二公克、空包裝重零點二三公克，亦分別有
    高雄醫學大學附設中和紀念醫院九十三年四月二十日報告編號：九三０四─一０
    八號檢驗報告及法務部調查局九十三年六月十五日調科壹字第二二００一七一七
    九號鑑定通知書各一份在卷足憑，綜上足認，被告前揭自白與事實相符，自可採
    為被告有罪之證據。則被告右揭連續施用第一級毒品海洛因多次之事實，應堪認
    定。又被告曾於八十九年間，因施用毒品案件，經本院裁定送觀察、勒戒後，認
    有繼續施用毒品之傾向，再裁定令入戒治處所施以強制戒治，於九十二年四月三
    日戒治期滿出所，經臺灣高雄地方法院檢察署檢察官於九十二年四月九日，以九
    十二年度戒毒偵字第三二二號為不起訴處分確定，有上開不起訴處分書及臺灣高
    等法院被告全國前案紀錄表各一份在卷可憑，其於五年內再犯本件毒品危害防制
    條例第十條第一項之罪，犯罪事證明確，被告犯行足堪認定。
三、查海洛因係毒品危害防制條例第二條第二項所稱之第一級毒品，不得非法持有、
    施用。是核被告乙○○所為，係犯毒品危害防制條例第十條第一項之施用第一級
    毒品罪。其施用第一級毒品前後，持有海洛因之低度行為，應為施用之高度行為
    所吸收，不另論罪。被告先後多次施用第一級毒品海洛因之犯行，時間緊接，犯
    罪構成要件相同，顯係基於概括犯意反覆為之，應依連續犯之規定論以一罪，並
    依法加重其刑。公訴人雖僅就被告於九十三年一月八日施用第一級毒品海洛因一
    次之犯罪事實提起公訴，惟被告其餘如事實欄所載之施用第一級毒品犯行，與前
    揭起訴部分有連續犯之裁判上一罪關係，業如前述，為起訴效力所及，本院自應
    併予審理。爰審酌被告前因施用毒品案件，先後經觀察、勒戒、強制戒治，仍未
    戒絕毒品，再犯本件施用毒品犯行，顯見其無悔改之意，意志不堅，有失政府制
    定毒品危害防制條例之立法美意，本不宜寬貸，惟念其施用毒品乃自戕一己之身
    體健康，尚未害及他人，犯後亦坦承犯行，態度良好等一切情狀，量處如主文所
    示之刑。扣案第一級毒品海洛因一包（淨重零點一二公克、空包裝重零點二三公
    克），及殘留第一級毒品海洛因之殘渣袋四個，業已難與第一級毒品海洛因析離
    ，均屬查獲之第一級毒品，爰依毒品危害防制條例第十八條第一項前段規定，不
    問屬於犯人與否，均宣告沒收銷燬之。
據上論斷，應依刑事訴訟法第二百七十三條之一第一項、第二百八十四條之一、第二
百九十九條第一項前段，毒品危害防制條例第十條第一項、第十八條第一項前段、第
二十三條第二項，刑法第十一條、第五十六條，判決如主文。
本案經檢察官甲○○到庭執行職務。
中      華      民      國    九十三    年      八      月    三十一    日
                                  臺灣高雄地方法院刑事庭
                                      法  官 王雅苑
右正本證明與原本無異。
如不服本判決，應於判決送達後十日內，向本院提出上訴狀。
                                      書記官 黃琬婷
中      華      民      國九十三    年      八      月    三十一    日
附錄法條：
毒品危害防制條例第十條第一項
施用第一級毒品者，處六月以上五年以下有期徒刑。
